【裁判字號】    98,易,1989
【裁判日期】    981116
【裁判案由】    業務侵占
【裁判全文】
臺灣臺北地方法院刑事判決              98年度易字第1989號
公  訴  人  臺灣臺北地方法院檢察署檢察官
被      告  甲○○
                      3樓
上列被告因業務侵占案件，經檢察官提起公訴（98年度偵緝字第
1103號），被告於準備程序期日就被訴事實為有罪之陳述，本院
合議庭裁定由受命法官獨任進行簡式審判程序，判決如下：
    主  文
甲○○意圖為自己不法之所有，而侵占對於業務上所持有之物，
處有期徒刑壹年陸月，減為有期徒刑玖月。緩刑肆年，並應給付
臺北金融大樓股份有限公司新臺幣拾萬元，給付方式：自民國九
十八年十二月十日起，按月於每月十日前給付新臺幣伍仟元，至
全部清償完畢止。
    事  實
一、甲○○於民國94年起，在址設臺北市○○區○○路5 段7 號
    59樓之臺北金融大樓股份有限公司（下稱臺北金融大樓公司
    ）擔任行銷專員，並負責擔任95年度聖誕「新櫃登場& 奢華
    聖誕」檔期之「閃耀聖誕，禮上加禮」抽獎活動，負責贈品
    發放及向現場中獎人收取應繳納之稅金，並將所收取之稅金
    及中獎申報資料繳回臺北金融大樓公司財務部門之業務，為
    從事業務之人。竟意圖為自己不法之所有，基於侵占對於業
    務上所持有之物之犯意，利用辦理上開抽獎業務之機會，接
    續於附表所示之時間，在上開臺北金融大樓公司內，收取如
    附表所示中獎者所交付之稅金後，均未繳回臺北金融大樓公
    司，反予以侵占入己。嗣於97年5 月16日，中獎人楊皓雲及
    余明慧向臺北金融大樓公司表示未收到繳納稅金之扣繳憑單
    ，經臺北金融大樓公司清查後，始悉上情。
二、案經臺北金融大樓公司訴由臺北市政府警察局信義分局報請
    臺灣臺北地方法院檢察署檢察官偵查起訴，因甲○○於準備
    程序中就犯罪事實為有罪陳述，經合議庭裁定依簡式審判程
    序審理。
    理  由
一、上開犯罪事實，業據被告甲○○坦承不諱（見本院卷第29頁
    反面），核與告訴人臺北金融大樓公司代理人乙○○於偵查
    中所指訴之被害情節相符（見臺灣臺北地方法院檢察署97年
    度偵字第27227 號卷宗，下稱偵卷第30頁至第31頁；同署98
    年度偵緝字第1103號卷第24頁），並有卷附2006閃耀耶誕禮
    上加禮三重抽之中獎名單1 紙（見偵卷第35頁）、收據8 張
    （見偵卷第36頁至第45頁）、臺北金融大樓公司人事資料表
    1 紙（見偵卷第21頁）等卷附卷可憑，是被告任意性自白有
    上開證據足資佐證，堪認與事實相符，應予採信。綜上，本
    案事證明確，被告犯行洵堪認定，應予依法論罪科刑。
二、核被告所為，係犯刑法第336 條第2 項業務侵占罪。查被告
    於附表所示之時間，利用辦理上開抽獎活動之同一機會，在
    臺北金融大樓公司內，將其為告訴人臺北金融大樓公司向如
    附表所示之中獎者所收受之稅金，予以侵占入己之行為，係
    於密接之時、地實施，且被害人同一，足認前述業務侵占行
    為之獨立性極為薄弱，依一般社會健全觀念，在時間差距上
    ，難以強行分開，在刑法評價上，以視為數個舉動之接續施
    行，合為包括之一行為予以評價，較為合理，應屬接續犯，
    而為包括之一罪，應僅論以單一之業務侵占犯行。爰審酌被
    告犯罪之動機、目的、手段、所生之損害，暨因犯後終坦承
    犯行，是其態度堪稱良好，且目前已與告訴人達成和解，並
    業已向告訴人清償新臺幣（下同）30,110元，並承諾再以按
    月清償5,000 元之方式，向告訴人清償所餘之10萬元，應已
    知悔悟等一切情狀，量處如主文所示之刑。再按犯罪在中華
    民國96年4 月24日以前者，除本條例另有規定外，有期徒刑
    、拘役或罰金，減其刑期或金額2 分之1 ，中華民國九十六
    年罪犯減刑條例第2 條第1 項第3 款定有明文。查本件被告
    上開犯罪時間，係於96年4 月24日之前，且被告係於96年7
    月16日中華民國九十六年罪犯減刑條例施行後之98年5 月12
    日方經臺灣臺北地方法院檢察署發布通緝，並於98年5 月13
    日即遭緝獲，是與中華民國九十六年罪犯減刑條例第5 條所
    明定不得減刑之情形不同，茲依同條例第2 條第1 項第3 款
    規定，減其刑期2 分之1 。
三、另查被告未曾因故意犯罪受有期徒刑以上刑之宣告，此有臺
    灣高等法院被告前案紀錄表1 份在卷可稽（見本院卷宗第5
    頁至第6 頁），且目前有正當之工作，需負擔其父、母部分
    之生活支出，若受短期自由刑之宣告恐導致其失業，進而將
    使其家中成員之生活產生巨變，並被告犯後已深知悔改，並
    與告訴人達成和解，願分期償還130,110 元與告訴人，亦已
    當庭一次償還第1 期款30,110元與告訴人臺北金融大樓公司
    （見本院卷第43頁），堪認被告經本次偵審教訓，當知所警
    惕，信無再犯之虞，本院認所宣告之刑，以暫不執行為適當
    ，遂按上所述，依刑法第74條第1 項第1 款規定宣告被告緩
    刑4 年，以啟自新，並依刑法第74條第2 項第3 款之規定，
    命被告應給付告訴人10萬元，給付方式：自98年12月10日起
    ，按月於每月10日前，給付5,000 元與告訴人，至全部清償
    完畢止。又此乃緩刑的負擔條件，被告屆期如未依規定清償
    ，依法將構成撤銷緩刑之原因，併予指明。
四、據上論斷，應依刑事訴訟法第273 條之1 第1 項、第299 條
    第1 項前段，刑法第336 條第2 項、第74條第1 項第1 款、
    第2 項第3 款，刑法施行法第1 條之1 ，中華民國96年罪犯
    減刑條例第2 條第1 項第3 款、第7 條，判決如主文。
本案經檢察官楊婉鈺到庭執行職務。
中    華    民    國    98    年    11     月   16    日
                  刑事第十七庭法  官  葉力旗
上正本證明與原本無異。
如不服本判決，應於判決送達後10日內向本院提出上訴狀 (應抄
附繕本)。
                              書記官    林碧華
中    華    民    國    98    年    11    月    16    日
附錄本案論罪科刑法條全文：
中華民國刑法第336條
對於公務上或因公益所持有之物，犯前條第1項之罪者，處1年以
上7年以下有期徒刑，得併科5,000元以下罰金。
對於業務上所持有之物，犯前條第1項之罪者，處6月以上5年以
下有期徒刑，得併科3,000元以下罰金。
前二項之未遂犯罰之。
【附表】
┌──┬────┬─────┬──────┬──────┐
│編號│繳納日期│中獎獎項  │中獎者姓名  │繳納之稅金數│
│    │        │          │            │額（新臺幣）│
├──┼────┼─────┼──────┼──────┤
│ 1  │96年1月4│頭獎      │刁健冉      │40,950元    │
│    │日      │          │            │            │
├──┼────┼─────┼──────┼──────┤
│ 2  │96年1月6│貳獎      │楊皓雲      │19,829元    │
│    │日      │          │            │            │
├──┼────┼─────┼──────┼──────┤
│ 3  │96年1 月│參獎      │陳佳君      │16,650元    │
│    │間      │          │            │            │
├──┼────┼─────┼──────┼──────┤
│ 4  │96年1月6│肆獎      │朱俊源      │15,000元    │
│    │日      │          │            │            │
├──┼────┼─────┼──────┼──────┤
│ 5  │96年1月7│陸獎      │余明慧      │ 9,150元    │
│    │日      │          │            │            │
├──┼────┼─────┼──────┼──────┤
│ 6  │96年1月6│柒獎      │張嘉慈      │ 6,600元    │
│    │日      │          │            │            │
├──┼────┼─────┼──────┼──────┤
│ 7  │96年1月3│捌獎      │陳俊明      │ 4,710元    │
│    │日      │          │            │            │
├──┼────┼─────┼──────┼──────┤
│ 8  │96年1月8│玖獎      │謝佩倩      │ 2,697元    │
│    │日      │          │            │            │
└──┴────┴─────┴──────┴──────┘


司法院資訊處製作；財團法人民間司法改革基金會備份。
